【裁判字號】    98,交聲,1398
【裁判日期】    980923
【裁判案由】    違反道路交通管理處罰條例聲明異議
【裁判全文】
臺灣桃園地方法院刑事裁定            98年度交聲字第1398號
原處分機關  交通部公路總局新竹區監理所中壢監理站
異  議  人  甲○○
上列受處分人因違反道路交通管理處罰條例案件，對於交通部公
路總局新竹區監理所中壢監理站中華民國98年6 月2 日，以壢監
裁字第裁53-Z00000000號裁決書所為之處分，聲明異議，本院裁
定如下：
    主  文
異議駁回。
    理  由
一、原處分意旨略以：異議人即受處分人甲○○於民國98年3 月
    18日下午3 時43分許，駕駛車牌號碼8025-RW 號自用一般小
    貨車，行經國道一號公路內壢匝道，為警以「闖匝道專用號
    誌紅燈（車身跨越停止線）」為由製單舉發違規，嗣經原處
    分機關依道路交通管理處罰條例第33條第1 項第13款、第63
    條第1 項之規定，裁處罰鍰新臺幣（下同）3,000 元，並記
    違規點數1 點。
二、異議意旨略以：異議人於98年3 月18日下午3 時43分許，駕
    駛車牌號碼8025-RW 號自用一般小貨車，行經國道一號公路
    內壢匝道處時，該處號誌燈號故障，僅有紅燈、綠燈之顯示
    ，轉換燈號時並無顯示黃燈，以致異議人無法即時判斷將轉
    換燈號而越線停車，當時亦因此遭後車追撞，爰具狀聲明異
    議，請求諭知不罰云云。
三、按汽車行駛於高速公路、快速公路或設站管制之道路，不遵
    使用限制、禁止、行車管制及管理事項之管制規則而有未依
    標誌、標線、號誌指示行車之行為者，處汽車駕駛人新臺幣
    （下同）3,000 元以上6,000 元以下罰鍰，並應記違規點數
    1 點，道路交通管理處罰條例第33條第1 項第13款、第63條
    第1 項第1 款分別定有明文。次按「白實線設於路口者，作
    為停止線」、「停止線，用以指示行駛車輛停止之界限，車
    輛停止時，其前懸部分不得伸越該線」、「車輛面對圓形紅
    燈表示禁止通行，不得超越停止線或進入路口」道路交通標
    誌標線號誌設置規則第149 條第1 項第2 款中段、第170 條
    、第206 條第5 項第1 款分別定有明文。
四、經查，異議人駕駛車牌號碼車牌號碼8025-RW 號自用一般小
    貨車，在前揭時、地，於紅燈啟亮時，不遵守道路交通標線
    指示越線停車之違規情事，業經異議人坦認確於前開、時地
    駕車於紅燈啟亮時越線停車，而遭後車追撞發生車禍事故等
    語在卷（參見異議人聲明異議狀），復有內政部警政署國道
    公路警察局第一警察隊98年5 月26日公警一交字第09801713
    13號函、本件舉發違規通知單各1 份在卷可按，已堪認異議
    人確有前開違規情事。異議人雖辯稱當時號誌發生故障云云
    ，並提出事後現場錄影光碟1 份，惟查，異議人提出之錄影
    光碟，並非事發當時之錄影，自無從依此認定本件違規時、
    地之燈號狀況，是異議人所提出之錄影光碟，尚不足據以為
    有利異議人之認定，又上開時、地之號誌運作情況，經本院
    向桃園縣政府交通處函查結果，於98年3 月18日並號誌故障
    之電話報修記錄，此有桃園縣政府98年7 月22日府教工字第
    0980280574號函在卷可案，且與異議人發生車禍事故之證人
    乙○○經本院傳喚並未到庭，又本件亦無留存車禍現場錄影
    檔案可供參照，有本院電話記錄查詢表1 份在卷可稽，是異
    議人僅空言辯稱：當時號誌發生故障，未顯示黃燈云云，並
    未能提出足使本院產生合理懷疑之質問，是異議人上開辯詞
    ，尚難採憑。綜上所述，異議人確有前開違規情事無訛。
五、綜上所述，原處分機關認定異議人有前述違規情事，而依道
    路交通管理處罰條例第33條第1 項第13款之規定，就異議人
    所涉「行駛高速公路未依標限指示行車」之違規行為，裁處
    罰鍰3,000 元，並依同條例第63條第1 項記違規點數1 點一
    節，尚屬合法妥適，核無違誤，本件異議人之異議為無理由
    ，應予駁回。
六、據上論斷，應依道路交通管理處罰條例第87條第2 項、道路
    交通案件處理辦法第19條，裁定如主文。
中    華    民    國    98    年    9     月    23    日
                  交通法庭    法  官  江春瑩
以上正本證明與原本無異。
如不服本裁定，應於裁定送達後5 日內向本院提出抗告狀。
                              書記官  羅婉榕
中    華    民    國    98    年    10    月    2     日


司法院資訊處製作；財團法人民間司法改革基金會備份。
